【裁判字號】    95,裁,2211
【裁判日期】    950928
【裁判案由】    退休
【裁判全文】
最  高  行  政  法  院  裁  定
                                     95年度裁字第02211號
聲  請  人  甲○○
上列聲請人因與相對人教育部間退休事件，對於中華民國94年12
月26日本院94年度裁字第2819號裁定，聲請再審。本院裁定如下
：
    主  文
再審之聲請駁回。
再審訴訟費用由聲請人負擔。
    理  由
一、按本院為終級審法院，一經裁判即告確定，當事人對於本院
    之裁定有所不服，除合於法定再審原因得聲請再審者外，不
    容以其他方法聲明不服，故當事人不服本院裁定，未以聲請
    再審之程序為之者，仍應認其為再審之聲請。次按對於確定
    裁定聲請再審，依行政訴訟法第283條準用同法第277條第1
    項第4款之規定，必須表明再審理由及關於再審理由並遵守
    不變期間之證據。所謂表明再審理由，必須指明其所聲請再
    審之裁定，有如何合於行政訴訟法第273條第1項、第2項所
    定再審事由之具體情事，始為相當，倘僅泛言有何條款之再
    審事由，而無具體情事；或僅指明所聲請再審之裁定前各程
    序所為裁判，有如何之再審事由，而未具體指及其所聲請再
    審之裁定有合於再審事由者，均難謂已表明再審事由，其再
    審之聲請，即屬不合法。
二、本件聲請人為退休教師，於民國66年9月1日自臺灣省立臺中
    第一高級中學退休生效，領取56個基數之一次退休金在案，
    同年9月2日起任職私立學校教師，復於71年8月1日再轉任臺
    灣省立臺中第一高級中學教師，迄87年2月1日命令退休生效
    。相對人因聲請人為退休再任重行退休，乃就其未達最高限
    額30年給與61個基數部分，補足其差額，核定新制施行前部
    分補足5個基數之一次退休金，新制施行後部分3個基數之一
    次退休金，並以86年12月15日86教人字第22646號核定通知
    聲請人。聲請人不服，循序提起行政訴訟，經本院89年度判
    字第545號判決駁回，聲請人不服先後提起再審之訴及聲請
    再審，均經本院分別以91年度裁字第1299號、92年度裁字第
    1255號及94年度裁字第248號等裁定以聲請再審不合法予以
    駁回在案，聲請人復聲請再審，為本院94年度裁字第2819號
    裁定（下稱原裁定）以：聲請人狀陳各節無非對本院89年度
    判字第545號判決等實體上所為裁判主張有如何再審之事由
    ，然對其所聲請再審之94年度裁字第248號裁定以聲請人再
    審之聲請不合法駁回其聲請，有如何合於具體法定再審事由
    ，並未具體指及，則其泛引行政訴訟法第273條第1項第1款
    規定聲請再審，難謂已表明再審事由，故聲請人再審之聲請
    於法即有不合，予以駁回在案。
三、本件聲請人雖對原裁定提出抗告狀表示不服，惟應認為聲請
    再審，合先敘明。其聲請意旨略謂：最高行政法院89年度判
    字第545號判決認已領退休金給與者，再任公立學校職員後
    重行退休，於計算退休金時，其累計現行學校教職員退休條
    例修正前後之年資最高僅為35年，與同院90年度判字第1372
    號判決見解不同，故原裁定有行政訴訟法第273條第1項第1
    款適用法規顯有錯誤之再審事由等語。核其狀陳各節無非對
    本院89年度判字第545號判決之實體上所為裁判主張有如何
    再審之事由，然對其所聲請再審之原裁定以聲請人再審之聲
    請不合法駁回其聲請，有如何合於法定再審事由，並未具體
    指及，則其泛引行政訴訟法第273條第1項第1款規定聲請再
    審，揆諸首揭說明，難謂已表明再審事由，故本件再審之聲
    請為不合法，應予駁回。
四、依行政訴訟法第283條、第278條第1項、第104條、民事訴訟
    法第95條、第78條，裁定如主文。
中    華    民    國    95    年    9     月    28    日
                  第五庭審判長法  官  鄭  淑  貞
                              法  官  黃  合  文
                              法  官  吳  明  鴻
                              法  官  林  茂  權
                              法  官  鄭  小  康
以  上  正  本  證  明  與  原  本  無  異
中    華    民    國    95    年    9     月    28    日
                              書記官  郭  育  玎


司法院資訊處製作；財團法人民間司法改革基金會備份。
